【裁判字號】    98,上易,1879
【裁判日期】    990113
【裁判案由】    毀棄損壞
【裁判全文】
臺灣高等法院臺中分院刑事判決        98年度上易字第1879號
上  訴  人  臺灣臺中地方法院檢察署檢察官
被      告  乙○○
上列上訴人因被告毀棄損壞案件，不服臺灣臺中地方法院98年度
易字第3138號中華民國98年10月28日第一審判決（起訴案號：臺
灣臺中地方法院檢察署98年度偵字第13196號），提起上訴，本
院判決如下：
    主      文
上訴駁回。
    事實及理由
一、本案經本院審理結果，認第一審判決認事用法及量刑均無不
    當，應予維持，並引用第一審判決書記載之事實、證據及理
    由（如附件） 。
二、公訴人據告訴人丙○○請求上訴意旨略以：被告乙○○破壞
    車輛之行為，對於現已懷孕而使用該車之丁○○之行車安全
    性危害極大，該車遭被告破壞後，除更換費用、拖吊費用外
    ，被害人尚需等待維修，而造成無形之時間浪費及生活秩序
    之干擾，原審僅判處拘役十日，顯然過輕等語。按刑之量定
    係事實審法院得予自由裁量之事項，若其未逾越法定刑之範
    圍，且亦非明顯違背正義者，即不得遽指為違法。本件原審
    審酌被告乙○○因感情糾紛而心生不滿，毀損告訴人車輛輪
    胎（價值約新台幣七千六百元），及被告之犯罪手段、所生
    損害、犯後坦承犯行及檢察官請求從輕量刑（參原審卷第20
    頁審判筆錄）等一切情狀，量處拘役十日，既未逾法定刑範
    圍，亦無明顯失衡情形，檢察官之上訴為無理由，應予駁回
    。
三、據上論斷，應依刑事訴訟法第373條、第368條，判決如主文
    。
本案經檢察官甲○○到庭執行職務。
中    華    民    國    99    年    1     月    13    日
            刑事第十庭    審判長法  官  林  照  明
                                法  官  郭  瑞  祥
                                法  官  林  欽  章
以上正本證明與原本無異。
不得上訴。
                                書記官  卓  佳  儀
中    華    民    國    99    年    1     月    15    日
附  件：
臺灣臺中地方法院刑事判決              98年度易字第3138號
公  訴  人  臺灣臺中地方法院檢察署檢察官
被      告  乙○○  男  36歲（民國○○年○月○日生）
                    身分證統一編號：Ｚ000000000號
                    住臺中市○○區○○路178巷12號
上列被告因毀棄損壞案件，經檢察官提起公訴（98年度偵字第
13196號），本院判決如下：
    主    文
乙○○損壞他人之自小客車輪胎貳個，足以生損害於他人，處拘
役拾日，如易科罰金，以新臺幣壹仟折算壹日。扣案之鐵釘貳支
均沒收。
    犯罪事實及理由
一、犯罪事實：
    乙○○因與丁○○有感情糾紛而心生不滿，於民國98年2月
    23日19時至20時間，在臺中縣龍井鄉○○路27巷16之1號之
    停車場內，以其所有之鐵釘4支（起訴書誤為2支）插入丙○
    ○所有且由丁○○使用之車牌號碼：8792-UR號小客車後輪
    輪胎而毀損之，嗣經警循線查獲，並扣得鐵釘2支，案經丙
    ○○訴由臺中縣警察局烏日分局報請臺灣臺中地方法院檢察
    署檢察官偵查起訴。
二、證據名稱：
    (一)被告於偵訊及本院審理時之自白。
    (二)證人丁○○於警詢及偵訊時之證訴。
    (三)簡訊翻拍之照片1幀。
    (四)扣案之鐵訂2支。
三、論罪科刑部分：
    核被告所為，係犯刑法第354條之毀損罪。爰審酌被告因感
    情糾紛而心生不滿，竟毀損告訴人之輪胎等情，再衡以被告
    犯罪之手段、所生損害、犯後坦承犯行及檢察官請求從輕量
    刑等一切情狀，量處如主文所示之刑，並諭知易科罰金折標
    準。至扣案之鐵釘2支，為被告所有供犯本件毀損罪所用之
    物，應依刑法第38條第1項第2款規定沒收之。
四、應適用之法條：
    (一)刑事訴訟法第299條第1項前段、第310條之1第1項。
    (二)刑法第354條、第41條第1項前段、第38條第1項第2款。
    (三)刑法施行法第1條之1第1項、第2項前段。
五、如不服本判決，應於判決送達後10日內，向本院提出上訴狀
    ，上訴於臺灣高等法院臺中分院（須附繕本）。
中    華    民    國    98    年    10    月    28    日
                  刑事第十六庭  法  官  黃建都
以上正本證明與原本無異。
                                書記官  賴玉真
中    華    民    國    98    年    10    月    28    日
附錄論罪科刑法條
刑法第354條
毀棄、損壞前二條以外之他人之物或致令不堪用，足以生損害於
公眾或他人者，處2年以下有期徒刑、拘役或5百元以下罰金。


司法院資訊處製作；財團法人民間司法改革基金會備份。
